# 财政下属工程指挥部收到拨款

提问人：jinapai 时间：2020-12-17 09:03:00
您好陈版主，财政下属工程指挥部收到财政基建拨款，是否可以直接计入资本公积科目？还是需要财政出具相关文件才能认定？工程指挥部主要也是为政府进行基建建设，无收入来源，建设资金也是来自财政。

回答人：chenyiwei
1 、财政下属工程指挥部，是否应执行行政事业单位的财务、会计制度，或者基建单位的财务、会计制度？不应简单套用企业的财务、会计制度？
2 、应首先与财政核实、确认资金的性质，例如是否属于资本性财政资金，是否需要归还；所建造的基础设施日后是否归属于本企业，能否为本企业产生未来现金流入从而满足确认为资产的条件等。例如，日后资产建成后需无偿移交出去，或者虽然名义上属于本企业但不能产生未来现金流入的，则均应直接作为专项应付款，投入建设时直接核销专项应付款，而不能作为权益。